臺灣南投地方法院刑事判決
  111年度審訴字第255號
公  訴  人  臺灣南投地方檢察署檢察官 
被      告  劉進連


上列被告因傷害等案件，經檢察官提起公訴（111年度調偵字第1
2號），因被告於準備程序中對起訴事實為有罪之陳述，經告以
簡式審判程序之旨，並聽取當事人意見後，合議庭裁定由受命法
官獨任進行簡式審判程序，判決如下：
    主      文
劉進連犯恐嚇危害安全罪，處拘役貳拾日，如易科罰金，以新臺
幣壹仟元折算壹日。
    事實及理由
一、犯罪事實：劉進連與黃世昌於民國110年9月24日12時30分許
    ，在南投縣南投市彰南路2段401巷道，因通行問題發生爭執
    ，劉進連基於恐嚇危害安全之犯意，以「對於畜生只能用暴
    力解決」等語恐嚇黃世昌，使黃世昌心生畏懼，致生危害於
    安全。
二、證據名稱：
　㈠被告劉進連於本院審理時之自白。
　㈡證人即告訴人黃世昌、證人黃世忠於警詢、偵訊時之證述。
　㈢毀損照片、錄影截圖畫面、錄影譯文、現場暨監視錄影照片
    、地籍圖、現場照片、和解書。
三、刑法上所謂犯罪行為之高度行為吸收低度行為、後行為吸收
    前行為或實害行為吸收危險行為等吸收關係，而不另就低度
    行為、前行為或危險行為論罪，係以高度行為、後行為或實
    害行為等經論罪為前提，倘高度行為、後行為或實害行為等
    因欠缺訴追條件或不能證明被告犯罪而未予論罪，自不生吸
    收關係，仍應就被告被訴之所謂低度行為、前行為或危險行
    為等予以裁判，最高法院107年度台上字第4799號判決意旨
    參照。查本件被告對告訴人所犯之實害行為即傷害行為，已
    因欠缺訴追條件而未予論罪（詳後述不另為不受理部分），
    則依前開說明，被告被訴之前開危險行為即恐嚇行為，與後
    述之傷害行為，即無所謂吸收關係，自仍應就被告被訴之恐
    嚇行為予以審理裁判並論罪科刑。故核被告所為，係犯刑法
    第305條之恐嚇危害安全罪。
四、被告前因毀損、恐嚇危害安全案件，經本院108年度審易字
    第504號判決判處有期徒刑3月、2月，併定應執行有期徒刑4
    月確定，嗣於109年1月7日易服社會勞動執行完畢，有臺灣
    高等法院被告前案紀錄表在卷可證，其受有期徒刑執行完畢
    ，5年以內故意再犯有期徒刑以上的本罪，為累犯，本院審
    酌被告於前開案件執行完畢後再犯部分類型相同的本案，顯
    見被告對刑罰的反應力薄弱，因此認為加重最低本刑，沒有
    罪刑不相當的疑慮，裁量後依刑法第47條第1項規定加重其
    刑。
五、本院審酌被告犯行致告訴人心生畏懼、犯後坦承犯行、已與
    告訴人達成和解、被告犯罪手段、動機，及被告於本院審理
    時自陳國小畢業、打零工、要扶養母親等一切情狀，量處如
    主文所示之刑，並諭知易科罰金之折算標準。
六、不另為不受理部分
　㈠公訴意旨略以：被告與告訴人黃世昌於110年9月24日12時30
    分許，在公眾得出入之南投縣南投市彰南路2段401巷道，因
    通行問題發生爭執，被告即基於毀損、傷害、公然侮辱之犯
    意，持剪刀任意裁剪告訴人種植在上址巷道內之燈籠花3棵
    、福祿桐10棵、桂花1棵、福木1棵等盆栽，並於告訴人持OP
    PO廠牌手機攝影時，將該手機拍落於地，且以「幹、西您娘
    、你娘咧、畜生、垃圾小孩、幹你娘機掰」等語辱罵告訴人
    ，其後被告復以徒手毆打及持棍棒衝撞告訴人，致告訴人跌
    倒撞破其所有之玻璃5塊，因而受有頭暈、左腰痛、左腳擦
    傷等傷害，且損及該等盆栽、玻璃及手機之美觀功能與價值
    完整性之效用，足生損害於告訴人。被告再於同日12時45分
    許，基於無故侵入他人住宅之犯意，無故進入告訴人位在南
    投縣○○市○○路0段000號居所，為告訴人發現後報警。因認被
    告涉犯刑法第277條第1項之傷害、第306條之無故侵入他人
    住宅、第309條之公然侮辱及第354條毀棄損壞罪嫌等語。
　㈡按告訴乃論之罪，告訴人於第一審辯論終結前得撤回其告訴
    ；又告訴經撤回者，法院應諭知不受理之判決，刑事訴訟法
    第238條第1項、第303條第3款分別定有明文。公訴意旨認被
    告係涉犯刑法第277條第1項之傷害、同法第306條之無故侵
    入他人住宅、同法第309條之公然侮辱及同法第354條毀棄損
    壞罪嫌，依刑法第287條前段、第308條第1項、第314條、第
    357條，均須告訴乃論。茲因告訴人當庭撤回本件傷害、毀
    損、侵入住宅及公然侮辱之告訴（見本院卷第53頁），且有
    刑事撤回告訴狀在卷可考（見本院卷第45-47頁），是本院
    就此部分本應為不受理之諭知，惟公訴意旨認此經撤回告訴
    部分與前開論罪科刑之恐嚇危害安全部分具有一罪關係，故
    不另為不受理之諭知。
七、依刑事訴訟法第273條之1、第299條第1項前段、第310條之2
    、第454條，判決如主文。
八、如不服本件判決，得自收受送達之日起20日內，向本院提起
    上訴狀（須附繕本）。
本案由檢察官張弘昌提起公訴，檢察官石光哲到庭執行職務。
中　　華　　民　　國　　111 　年　　12　　月　　7 　　日
                  刑事第二庭  法　官　蔡霈蓁
以上正本與原本無異。
如不服本判決應於收受送達後20日內向本院提出上訴書狀，並應
敘述具體理由；其未敘述上訴理由者，應於上訴期間屆滿後20日
內向本院補提理由書（均須按他造當事人之人數附繕本）「切勿
逕送上級法院」。
告訴人或被害人如對於本判決不服者，應具備理由請求檢察官上
訴，其上訴期間之計算係以檢察官收受判決正本之日期為準。
                              書記官  郭勝華
中　　華　　民　　國　　111 　年　　12　　月　　7 　　日
附錄本案論罪科刑法條:
中華民國刑法第305條
以加害生命、身體、自由、名譽、財產之事恐嚇他人，致生危害
於安全者，處2年以下有期徒刑、拘役或9千元以下罰金。